Minutes et répertoires du notaire Pierre I PICHON, 1er mai 1487 - 14 octobre 1533 (étude XIX)
Archives nationales
- Minutes de Pierre I PICHON, mai 1487 - 14 octobre 1533; MC/ET/XIX/2 - MC/ET/XIX/67
  - Minutes. 1493, 10 avril - 1496, 10 septembre, 10 avril 1493 - 10 septembre 1496; MC/ET/XIX/8
    - Foi et hommage présentés par noble Guillaume de Villetain, écuyer, seigneur de Gif et vicomte héréditaire de Châteaufort, au couvent des Célestins de Paris, pour deux moulins et des droits de pêche et de justice dépendant de la seigneurie de Châteaufort., 18 février 1494; MC/ET/XIX/8
      Minutier central des notaires de Paris, Minutes du XVe siècle de l'étude XIX, inventaire analytique [5232 actes], par Claire Béchu, Florence Greffe et Isabelle Pebay, Paris, Archives nationales, 1993, p. 267 notice n° 2181 (instrument de recherche imprimé dématérialisé dont la version intégrale est accessible en ligne par la rubrique 'Autres instruments de recherche', voir contexte dans le Plan d’orientation général - Notaires de Paris, guides thématiques du Minutier).
    - Déclaration par noble Jean d'Aunoy, chevalier, seigneur de Silly-en-Multien, selon laquelle il ne prétend à aucun droit de propriété sur une masure et ses dépendances à Silly, rue des Anglais., 18 février 1494; MC/ET/XIX/8
      Du même jour. Bail par le même à Raoulin Bajart et Jérôme Vigneron, laboureurs à Silly, du jardin Panier en ce lieu, moyennant 5 s.t. de cens.
      Du même jour. Bail pour douze ans par le même à Gilles Margat, laboureur à Silly, d'un demi-arpent de pré en ce lieu, moyennant 10 s.p. de ferme annuelle.
      Minutier central des notaires de Paris, Minutes du XVe siècle de l'étude XIX, inventaire analytique [5232 actes], par Claire Béchu, Florence Greffe et Isabelle Pebay, Paris, Archives nationales, 1993, p. 267 notice n° 2182 (instrument de recherche imprimé dématérialisé dont la version intégrale est accessible en ligne par la rubrique 'Autres instruments de recherche', voir contexte dans le Plan d’orientation général - Notaires de Paris, guides thématiques du Minutier).
    - Bail par noble Eustache Allegrin, seigneur de Valence en Brie, à Geoffroy Barbier et Laurent Channeau, laboureurs à Valence, de vingt arpents de terre en ce lieu, moyennant 12 d.p. de cens par arpent., 19 février 1494; MC/ET/XIX/8
      Au dos de l'acte du 11 janvier 1494 (n.st.), notice n° 2155 de l'instrument de recherche imprimé.
      Minutier central des notaires de Paris, Minutes du XVe siècle de l'étude XIX, inventaire analytique [5232 actes], par Claire Béchu, Florence Greffe et Isabelle Pebay, Paris, Archives nationales, 1993, p. 267 notice n° 2183 (instrument de recherche imprimé dématérialisé dont la version intégrale est accessible en ligne par la rubrique 'Autres instruments de recherche', voir contexte dans le Plan d’orientation général - Notaires de Paris, guides thématiques du Minutier).
    - Vente par Jean Saire, laboureur et tonnelier, Jeanne Saire, veuve de Robin Manessier, sergent royal de la prévôté de Gonesse, Driet Thibault, laboureur, Jeanne Saire, sa femme, et Jean Pannetier, laboureur, tuteur de Michèle, fille qu'il a eue de Marion Saire, décédée, tous habitants de Gonesse, à noble Eustache Allegrin, seigneur de Valence-en-Brie, de biens à Gonesse venant de la succession de Simon Saire, à charge de payer les rentes pesant sur ceux-ci et moyennant 100 s.t., 19 février 1494; MC/ET/XIX/8
      Minutier central des notaires de Paris, Minutes du XVe siècle de l'étude XIX, inventaire analytique [5232 actes], par Claire Béchu, Florence Greffe et Isabelle Pebay, Paris, Archives nationales, 1993, p. 268 notice n° 2184 (instrument de recherche imprimé dématérialisé dont la version intégrale est accessible en ligne par la rubrique 'Autres instruments de recherche', voir contexte dans le Plan d’orientation général - Notaires de Paris, guides thématiques du Minutier).
    - Transport par Antoine Frétel à Pierre Frétel, son frère, de droits de succession à charge par le donataire de transporter lui-même ces droits à Jeanne Frétel, sa fille, au moment de son mariage., 21 février 1494; MC/ET/XIX/8; Détérioré par l'humidité
      Au dos de l'acte du 26 janvier 1494 (n.st.), notice n° 2171 de l'instrument de recherche imprimé.
      Minutier central des notaires de Paris, Minutes du XVe siècle de l'étude XIX, inventaire analytique [5232 actes], par Claire Béchu, Florence Greffe et Isabelle Pebay, Paris, Archives nationales, 1993, p. 268 notice n° 2185 (instrument de recherche imprimé dématérialisé dont la version intégrale est accessible en ligne par la rubrique 'Autres instruments de recherche', voir contexte dans le Plan d’orientation général - Notaires de Paris, guides thématiques du Minutier).
    - Prise à bail pour vingt-six ans par Pierre Gentilz, marchand à Paris, au Marché-Palu, de l'hôtel du Chapeau rouge où il demeure, appartenant au couvent des Célestins de Paris, moyennant 24 l.p. de loyer annuel., 21 février 1494; MC/ET/XIX/8
      Minutier central des notaires de Paris, Minutes du XVe siècle de l'étude XIX, inventaire analytique [5232 actes], par Claire Béchu, Florence Greffe et Isabelle Pebay, Paris, Archives nationales, 1993, p. 268 notice n° 2186 (instrument de recherche imprimé dématérialisé dont la version intégrale est accessible en ligne par la rubrique 'Autres instruments de recherche', voir contexte dans le Plan d’orientation général - Notaires de Paris, guides thématiques du Minutier).
    - Bail par Étienne Soult, laboureur à Nogent-sur-Marne, à Jean Soult l'aîné, laboureur à Nogent, d'un demi-arpent de terre en ce lieu, moyennant 4 s.p. de rente., 22 février 1494; MC/ET/XIX/8
      Au dos de l'acte du 30 novembre 1493, notice n° 2110 de l'instrument de recherche imprimé.
      Minutier central des notaires de Paris, Minutes du XVe siècle de l'étude XIX, inventaire analytique [5232 actes], par Claire Béchu, Florence Greffe et Isabelle Pebay, Paris, Archives nationales, 1993, p. 268 notice n° 2187 (instrument de recherche imprimé dématérialisé dont la version intégrale est accessible en ligne par la rubrique 'Autres instruments de recherche', voir contexte dans le Plan d’orientation général - Notaires de Paris, guides thématiques du Minutier).
    - Bail par Girard Doc, laboureur à Nogent-sur-Marne, à Michault Gervais, laboureur à Nogent, d'un demi-arpent de terre en ce lieu, moyennant 10 s.p. de rente., 22 février 1494; MC/ET/XIX/8; Détérioré par l'humidité
      A la suite: Du même jour. Bail par le même à Pierre Barroches le jeune, laboureur à Nogent, d'un quartier de terre en ce lieu.
      Minutier central des notaires de Paris, Minutes du XVe siècle de l'étude XIX, inventaire analytique [5232 actes], par Claire Béchu, Florence Greffe et Isabelle Pebay, Paris, Archives nationales, 1993, p. 268 notice n° 2188 (instrument de recherche imprimé dématérialisé dont la version intégrale est accessible en ligne par la rubrique 'Autres instruments de recherche', voir contexte dans le Plan d’orientation général - Notaires de Paris, guides thématiques du Minutier).
    - Prise à bail par Jean Tissot, laboureur à Fontaine-le-Port, de dix arpents de terre en ce lieu, appartenant au couvent des Célestins de Paris, moyennant 20 s.p. de cens., 23 février 1494 - 28 février 1494; MC/ET/XIX/8
      Du même jour. Prise à bail de dix arpents de terre en ce lieu par François Breton, laboureur à Beauvais près Massouris, de dix arpents par Jean Thierri, laboureur à Fontaine-le-Port, de huit arpents par André Sorre, laboureur à Fontaine-le-Port, et de huit arpents par André Torteau, laboureur à Fontaine-le-Port, aux mêmes conditions.
      1494 (n.st.), 28 février. Prise à bail par Gaucher, François et Jean Daiz, laboureurs à Sèvres, de cent vingt arpents de bois à Montreuil, appartenant au couvent des Célestins de Paris, moyennant 12 l.p. de cens.
      Minutier central des notaires de Paris, Minutes du XVe siècle de l'étude XIX, inventaire analytique [5232 actes], par Claire Béchu, Florence Greffe et Isabelle Pebay, Paris, Archives nationales, 1993, p. 268 notice n° 2189 (instrument de recherche imprimé dématérialisé dont la version intégrale est accessible en ligne par la rubrique 'Autres instruments de recherche', voir contexte dans le Plan d’orientation général - Notaires de Paris, guides thématiques du Minutier).
    - Transport par Baudé Féret, marchand pourpointier et bourgeois de Paris, et sa femme, à Guillaume Olivier, procureur au Parlement, de deux setiers de blé de rente, moyennant 43 l.t., 25 février 1494; MC/ET/XIX/8
      Au dos de l'acte du 21 février 1494 (n.st.), notice n° 2186 de l'instrument de recherche imprimé.
      Minutier central des notaires de Paris, Minutes du XVe siècle de l'étude XIX, inventaire analytique [5232 actes], par Claire Béchu, Florence Greffe et Isabelle Pebay, Paris, Archives nationales, 1993, p. 268 notice n° 2190 (instrument de recherche imprimé dématérialisé dont la version intégrale est accessible en ligne par la rubrique 'Autres instruments de recherche', voir contexte dans le Plan d’orientation général - Notaires de Paris, guides thématiques du Minutier).
    - Marché entre Guillaume Regnart, demeurant à Paris, rue Saint-Victor, et Eustache Allegrin, seigneur de Valence en Brie pour creuser et vidanger des fossés autour de sa maison à Valence, moyennant 16 l.t., 25 février 1494; MC/ET/XIX/8
      Minutier central des notaires de Paris, Minutes du XVe siècle de l'étude XIX, inventaire analytique [5232 actes], par Claire Béchu, Florence Greffe et Isabelle Pebay, Paris, Archives nationales, 1993, p. 268 notice n° 2191 (instrument de recherche imprimé dématérialisé dont la version intégrale est accessible en ligne par la rubrique 'Autres instruments de recherche', voir contexte dans le Plan d’orientation général - Notaires de Paris, guides thématiques du Minutier).
    - Titre nouvel par Pierre Roty, laboureur au Petit-Plessier, pour une maison en ce lieu chargée de 6 d.p. de cens et de 11 s.p. de rente envers le couvent des Célestins de Paris., 3 mars 1494; MC/ET/XIX/8
      Au dos de l'acte du 23 février 1494 (n.st.), notice n° 2189 de l'instrument de recherche imprimé.
      Minutier central des notaires de Paris, Minutes du XVe siècle de l'étude XIX, inventaire analytique [5232 actes], par Claire Béchu, Florence Greffe et Isabelle Pebay, Paris, Archives nationales, 1993, p. 269 notice n° 2193 (instrument de recherche imprimé dématérialisé dont la version intégrale est accessible en ligne par la rubrique 'Autres instruments de recherche', voir contexte dans le Plan d’orientation général - Notaires de Paris, guides thématiques du Minutier).
    - Vente par Pierre Lefournier, tonnelier à Paris, rue Saint-Antoine, à Claude Jareys et Louise de Montmorency, sa femme, demeurant à Paris, au Cours la Reine, de trois quartiers de vigne près de la Croix-Faubin, moyennant 30 l.t., 4 mars 1494; MC/ET/XIX/8
      Minutier central des notaires de Paris, Minutes du XVe siècle de l'étude XIX, inventaire analytique [5232 actes], par Claire Béchu, Florence Greffe et Isabelle Pebay, Paris, Archives nationales, 1993, p. 269 notice n° 2194 (instrument de recherche imprimé dématérialisé dont la version intégrale est accessible en ligne par la rubrique 'Autres instruments de recherche', voir contexte dans le Plan d’orientation général - Notaires de Paris, guides thématiques du Minutier).
    - Transport par Pierre Auboust, laboureur à Charonne, à Étienne Moissot, marchand et bourgeois de Paris, d'un droit viager sur une maison à Paris, grand-rue Saint-Antoine, moyennant 27 écus d'or., 4 mars 1494; MC/ET/XIX/8
      Minutier central des notaires de Paris, Minutes du XVe siècle de l'étude XIX, inventaire analytique [5232 actes], par Claire Béchu, Florence Greffe et Isabelle Pebay, Paris, Archives nationales, 1993, p. 269 notice n° 2195 (instrument de recherche imprimé dématérialisé dont la version intégrale est accessible en ligne par la rubrique 'Autres instruments de recherche', voir contexte dans le Plan d’orientation général - Notaires de Paris, guides thématiques du Minutier).
    - Titre nouvel par Robin Galopin, laboureur à Moisselles, Guillaume Galopin, laboureur à Luzarches, Jean Moreau, laboureur à Luzarches, et Colette Galopin, sa femme, pour diverses pièces de terre à Luzarches, chargées de 16 s.p. de rente envers le couvent des Célestins de Paris., 5 mars 1494; MC/ET/XIX/8
      Minutier central des notaires de Paris, Minutes du XVe siècle de l'étude XIX, inventaire analytique [5232 actes], par Claire Béchu, Florence Greffe et Isabelle Pebay, Paris, Archives nationales, 1993, p. 269 notice n° 2196 (instrument de recherche imprimé dématérialisé dont la version intégrale est accessible en ligne par la rubrique 'Autres instruments de recherche', voir contexte dans le Plan d’orientation général - Notaires de Paris, guides thématiques du Minutier).
    - Obligation par Mathurin Duchemin, maréchal-ferrant à Bouray, envers le couvent des Célestins de Paris qui lui a prêté 50 l.t. pour payer Macé Esproz et Toussaint Babée., 6 mars 1494; MC/ET/XIX/8
      A la suite: Du même jour. Vente par le même aux mêmes de quarante arpents de terre à Boinveau et de petites pièces de terre et de pré à Bouray, moyennant 100 l.t.
      Minutier central des notaires de Paris, Minutes du XVe siècle de l'étude XIX, inventaire analytique [5232 actes], par Claire Béchu, Florence Greffe et Isabelle Pebay, Paris, Archives nationales, 1993, p. 269 notice n° 2197 (instrument de recherche imprimé dématérialisé dont la version intégrale est accessible en ligne par la rubrique 'Autres instruments de recherche', voir contexte dans le Plan d’orientation général - Notaires de Paris, guides thématiques du Minutier).
    - Accord entre Pierre Bouton, marchand bonnetier et bourgeois de Paris, et Guillaume Lemay, graveur de sceaux et bourgeois de Paris, au sujet des commodités et de la fosse d'aisance de la maison qu'ils partagent à Paris rue de la Vieille-Draperie, à l'enseigne du Lion d'or., 7 mars 1494; MC/ET/XIX/8
      Minutier central des notaires de Paris, Minutes du XVe siècle de l'étude XIX, inventaire analytique [5232 actes], par Claire Béchu, Florence Greffe et Isabelle Pebay, Paris, Archives nationales, 1993, p. 269 notice n° 2198 (instrument de recherche imprimé dématérialisé dont la version intégrale est accessible en ligne par la rubrique 'Autres instruments de recherche', voir contexte dans le Plan d’orientation général - Notaires de Paris, guides thématiques du Minutier).
    - Vente par Raoul Lefèvre, avocat en Parlement, doyen de Pontoise, à Nicolas Lecamus, marchand apothicaire et bourgeois de Paris, d'une maison à Paris grand-rue Saint-Antoine, devant l'Hôtel du roi, moyennant 140 l.t., 7 mars 1494; MC/ET/XIX/8
      Minutier central des notaires de Paris, Minutes du XVe siècle de l'étude XIX, inventaire analytique [5232 actes], par Claire Béchu, Florence Greffe et Isabelle Pebay, Paris, Archives nationales, 1993, p. 269 notice n° 2199 (instrument de recherche imprimé dématérialisé dont la version intégrale est accessible en ligne par la rubrique 'Autres instruments de recherche', voir contexte dans le Plan d’orientation général - Notaires de Paris, guides thématiques du Minutier).
    - Obligation de 60 écus à la couronne par noble Louis de Melun, seigneur de Normanville, envers noble Louis de Villiers, seigneur de Chalmaison, et Antoinette Desmarquetz, sa femme, pour les dédommager de deux obligations passées par son père, Charles de Melun, seigneur de Melun et grand maître d'hôtel de France., 8 mars 1494; MC/ET/XIX/8
      Minutier central des notaires de Paris, Minutes du XVe siècle de l'étude XIX, inventaire analytique [5232 actes], par Claire Béchu, Florence Greffe et Isabelle Pebay, Paris, Archives nationales, 1993, p. 269 notice n° 2200 (instrument de recherche imprimé dématérialisé dont la version intégrale est accessible en ligne par la rubrique 'Autres instruments de recherche', voir contexte dans le Plan d’orientation général - Notaires de Paris, guides thématiques du Minutier).
    - Procès-verbal du dépôt de trente-six sacs de pièces d'or et de deux coffres d'argenterie par noble Guy Pot, chevalier, premier chambellan du roi et gouverneur de Touraine, à l'abri dans une garde-robe de la bastide Saint-Antoine à Paris, en présence de Pierre d'Argillières, prêtre, prévôt de l'église de Clermont en Beauvaisis, chanoine de Beauvais, noble Gabrielle de Villiers, femme de noble Philippe Luillier, capitaine de la bastide, Pierre Pot, bâtard de Thorey, et André Poulaine, receveur des aides à Laon., 10 mars 1494; MC/ET/XIX/8
      Minutier central des notaires de Paris, Minutes du XVe siècle de l'étude XIX, inventaire analytique [5232 actes], par Claire Béchu, Florence Greffe et Isabelle Pebay, Paris, Archives nationales, 1993, p. 269 notice n° 2201 (instrument de recherche imprimé dématérialisé dont la version intégrale est accessible en ligne par la rubrique 'Autres instruments de recherche', voir contexte dans le Plan d’orientation général - Notaires de Paris, guides thématiques du Minutier).
    - Bail par Jean Petit, laboureur à Gagny, maire et garde de la justice de ce lieu, à Regnault Bouret, maçon à Villemomble, de cinq quartiers de terre à Neuilly-sur-Marne, moyennant 8 s.p. de rente., 15 mars 1494; MC/ET/XIX/8
      Minutier central des notaires de Paris, Minutes du XVe siècle de l'étude XIX, inventaire analytique [5232 actes], par Claire Béchu, Florence Greffe et Isabelle Pebay, Paris, Archives nationales, 1993, p. 269 notice n° 2202 (instrument de recherche imprimé dématérialisé dont la version intégrale est accessible en ligne par la rubrique 'Autres instruments de recherche', voir contexte dans le Plan d’orientation général - Notaires de Paris, guides thématiques du Minutier).
    - Titre nouvel par Jamet Laville, laboureur à Bouray, pour une maison, onze arpents de terre et un quartier d'aulnaie en ce lieu, chargés de 17 s. 3 d.p. de cens envers le couvent des Célestins de Paris., 15 mars 1494; MC/ET/XIX/8
      Minutier central des notaires de Paris, Minutes du XVe siècle de l'étude XIX, inventaire analytique [5232 actes], par Claire Béchu, Florence Greffe et Isabelle Pebay, Paris, Archives nationales, 1993, p. 270 notice n° 2203 (instrument de recherche imprimé dématérialisé dont la version intégrale est accessible en ligne par la rubrique 'Autres instruments de recherche', voir contexte dans le Plan d’orientation général - Notaires de Paris, guides thématiques du Minutier).
    - Renonciation par Jean Thioust l'aîné, laboureur à Montreuil, et Jeanne Rouveau, sa femme, à tout droit de propriété sur onze quartiers de terre à Pantin, que Jacquet Rouveau, laboureur en ce lieu, frère de Jeanne, à présent décédé, tenait du couvent des Célestins de Paris., 17 mars 1494; MC/ET/XIX/8
      Au dos de l'acte du 6 mars 1494 (n.st.), notice n° 2197 de l'instrument de recherche imprimé.
      Minutier central des notaires de Paris, Minutes du XVe siècle de l'étude XIX, inventaire analytique [5232 actes], par Claire Béchu, Florence Greffe et Isabelle Pebay, Paris, Archives nationales, 1993, p. 270 notice n° 2204 (instrument de recherche imprimé dématérialisé dont la version intégrale est accessible en ligne par la rubrique 'Autres instruments de recherche', voir contexte dans le Plan d’orientation général - Notaires de Paris, guides thématiques du Minutier).
    - Vente par Philippon Féron, laboureur à Chanteloup, et Jeanne Bonhomme, sa femme, à Jean Colas, clerc des guerres, de masures et de vingt-huit arpents de terre à Chanteloup, moyennant 330 l.t., 17 mars 1494; MC/ET/XIX/8
      Minutier central des notaires de Paris, Minutes du XVe siècle de l'étude XIX, inventaire analytique [5232 actes], par Claire Béchu, Florence Greffe et Isabelle Pebay, Paris, Archives nationales, 1993, p. 270 notice n° 2205 (instrument de recherche imprimé dématérialisé dont la version intégrale est accessible en ligne par la rubrique 'Autres instruments de recherche', voir contexte dans le Plan d’orientation général - Notaires de Paris, guides thématiques du Minutier).
    - Procuration donnée par Philippe Aurille, geôlier et garde des prisons de Valence en Dauphiné, à noble Louis de La Granche, écuyer, maître d'hôtel de l'évêque de Valence, pour résigner son office de geôlier., 21 mars 1494; MC/ET/XIX/8; Cancellé
      Minutier central des notaires de Paris, Minutes du XVe siècle de l'étude XIX, inventaire analytique [5232 actes], par Claire Béchu, Florence Greffe et Isabelle Pebay, Paris, Archives nationales, 1993, p. 270 notice n° 2206 (instrument de recherche imprimé dématérialisé dont la version intégrale est accessible en ligne par la rubrique 'Autres instruments de recherche', voir contexte dans le Plan d’orientation général - Notaires de Paris, guides thématiques du Minutier).
    - Accord entre Raoul Lefèvre, avocat en Parlement, doyen de Pontoise, et frère Jean Favelet au sujet du prieuré de Voulton., 21 mars 1494; MC/ET/XIX/8
      Minutier central des notaires de Paris, Minutes du XVe siècle de l'étude XIX, inventaire analytique [5232 actes], par Claire Béchu, Florence Greffe et Isabelle Pebay, Paris, Archives nationales, 1993, p. 270 notice n° 2207 (instrument de recherche imprimé dématérialisé dont la version intégrale est accessible en ligne par la rubrique 'Autres instruments de recherche', voir contexte dans le Plan d’orientation général - Notaires de Paris, guides thématiques du Minutier).
    - Bail par noble Claude Sanguin, écuyer, seigneur de Bosmont, vicomte héréditaire de Neufchâtel, maître des comptes du roi, et Antoinette Herbert, sa femme, à Pierre Marchais, laboureur à Paris, d'une grande maison à Paris rue Saint-Sauveur, appellée l'hôtel d'Amiens, moyennant 50 l.t. de rente., 22 mars 1494; MC/ET/XIX/8
      Minutier central des notaires de Paris, Minutes du XVe siècle de l'étude XIX, inventaire analytique [5232 actes], par Claire Béchu, Florence Greffe et Isabelle Pebay, Paris, Archives nationales, 1993, p. 270 notice n° 2208 (instrument de recherche imprimé dématérialisé dont la version intégrale est accessible en ligne par la rubrique 'Autres instruments de recherche', voir contexte dans le Plan d’orientation général - Notaires de Paris, guides thématiques du Minutier).
    - Transport par Pierre Gentilz, tourneur de bois à Paris, au couvent des Célestins de Paris, de 4l. 8 s.p. de rente sur Mathelin Blancher, menuisier à Paris, demeurant rue de la Plâtrière, et Jean Decoffret l'aîné, paveur à Paris, moyennant 55 l.t., 24 mars 1494; MC/ET/XIX/8
      Au dos de l'acte du 15 mars 1494 (n.st.), notice n° 2203 de l'instrument de recherche imprimé.
      Minutier central des notaires de Paris, Minutes du XVe siècle de l'étude XIX, inventaire analytique [5232 actes], par Claire Béchu, Florence Greffe et Isabelle Pebay, Paris, Archives nationales, 1993, p. 270 notice n° 2209 (instrument de recherche imprimé dématérialisé dont la version intégrale est accessible en ligne par la rubrique 'Autres instruments de recherche', voir contexte dans le Plan d’orientation général - Notaires de Paris, guides thématiques du Minutier).
    - Déclaration par Jean Thierry, receveur ordinaire de Meaux, selon laquelle le roi a fait don à Simon Bureau, son maître des comptes, de tous les droits de mutation dus à la mort de Pierre Bureau, son frère, pour ses seigneuries de Montglas, Augers, Sancy, Champcenest, Courtacon, Savigny et des Prés., 26 mars 1494; MC/ET/XIX/8
      Minutier central des notaires de Paris, Minutes du XVe siècle de l'étude XIX, inventaire analytique [5232 actes], par Claire Béchu, Florence Greffe et Isabelle Pebay, Paris, Archives nationales, 1993, p. 270 notice n° 2210 (instrument de recherche imprimé dématérialisé dont la version intégrale est accessible en ligne par la rubrique 'Autres instruments de recherche', voir contexte dans le Plan d’orientation général - Notaires de Paris, guides thématiques du Minutier).